臺灣臺北地方法院交通事件裁定          九十年度交聲字第一三六三號
    異議人即
    受處分人  林豐森
右列受處分人因違反道路交通管理處罰條例案件，對於台北市交通事件裁決所
國九十年十一月五日所為之處分（原處分案號：北市裁三字第駕裁二二－ＡＢＶ八九
八八七一），聲明異議，本院裁定如左：
    主      文
異議駁回。
    理      由
一、按禁止臨時停車線為紅色實線，用以指示禁止臨時停車路段，道路交通標誌標線
    號誌設置規則第一百六十九條第一項、第二項定有明文，又設有禁止臨時停車標
    線處所不得臨時停車，道路交通安全規則第一百十一條第三款亦定有明文，再汽
    車駕駛人在禁止臨時停車處所臨時停車者，處新台幣（下同）三百元以上六百元
    以下罰鍰，道路交通管理處罰條例第五十五條第三款定有明文。
二、本件受處分人即異議人林豐森於民國九十年八月三日下午六時二十分許，因送貨
    將車號ＸＩ－七八九號自用小客車，臨時停車在台北市○○○路○段一六二號
    前設有禁止臨時停車紅色實線之路段上，經台北市政府警察局中正二分局交通分
    隊警員甲○○當場舉發，並以受處分人有違反道路交通管理處罰條例第五十五條
    第三款「禁止臨時停車處所臨時停車」之行為掣單舉發，因受處分人拒絕簽收員
    警開立之舉發違反道路交通管理事件通知單，經員警在舉發通知單上載明受處分
    人拒簽之事由後，依違反道路交通管理事件統一裁罰標準及處理細則第十一條第
    一項第一款規定，視為受處分已經收受該通知單。嗣受處分人未於應到案日期前
    申訴，原處分機關函請原舉發機關調查結果，仍認受處分人有「在劃有紅線路段
    臨時停車」之違規行為，依違反道路交通管理處罰條例第五十五條第三款（贅引
    第一項）及違反道路交通管理事件統一裁罰標準表之規定逕行裁處受處分人新台
    幣六百元罰鍰。
三、本件聲明異議意旨略以：因羅斯福路四段全是紅線，伊只是送貨暫停，並未刻意
    違規，所以拒簽，且當日問舉發員警如何申訴，員警叫我等紅單，結果竟加倍處
    罰云云。然查：舉發警員甲○○到庭證稱：「當時我看到一輛自小客貨車停在那
    邊，當時正值上下班交通尖峰時刻，那時我有看到駕駛人，我先請駕駛人駛離，
    但是他不駛離，他說我要送貨，你不讓我停我如何送貨，我並未立刻開單告發，
    但是他不駛離我只好依法開單告發，他認為不合理，我開好紅單他拒絕簽收，我
    有要給他，他也不願意收，我只好將紅單帶回來等語」。足見，受處分人確實在
    違規地點臨時停車下貨無誤，雖受處分人或為下貨便利而臨時停車，然禁止臨時
    停車之紅色實線之設置，目的即在確保交通繁忙之路段，避免因臨時停車而益加
    紊亂交通，如任何車輛均可無視交通法規存在而恣意停車下貨，則不啻交通法規
    制定目的無法貫徹，更使得已紊亂之交通秩序雪上加霜，因此受處分人自不得圖
    一己之便，而謂得違反道路交通法令之規定；至受處分人拒簽收舉發通知單，亦
    據證人即舉發員警甲○○證述甚詳，復為受處分人所坦承，並有舉發通知單影本
    附卷可稽，依違反道路交通管理事件統一裁罰標準及處理細則第十一條第一項第
    一款之規定，視為受處分人已經收受該通知單。是受處分人爭執未收到舉發通知
    單遭加重處罰等情，應係受處分人誤解法令所致。況交通警員掣單舉發違反道路
    交通管理處罰條例所列之違規事實，本質上為行政處分，係公務員基於職務上權
    力，依法就特定之具體事件所為具有公法上效果之單方行政行為，基於公務員為
    公法上行為具有公信力之原則，該行政處分當可被推定為真正，其據以依法處分
    之事實認定亦為真正無誤，從而，受處分人既未就執勤警員之舉發有誤提出相關
    證據以供調查，本院經查亦無任何證據足資證明其有捏造事實違法取締之情事，
    則執勤警員本其維護交通秩序、安全職責所為之舉發，自應受到合法、正確之推
    定。從而，受處分人所辯，不足採信。本件事證明確，受處分人之違規行為堪以
    認定。
四、綜上所述，受處分人確有於右開時間在劃設有紅色實線之禁止臨時停車之路段臨
    時停車之行為，且未於應到案日期前申訴，原處分機關依道路交通管理處罰條例
    第五十五條第三款及違反道路交通管理事件統一裁罰標準表之規定，逕行裁處受
    處分人罰鍰六百元，核無違誤，本件受處分人之異議為無理由，自應將其異議駁
    回。
據上論斷，應依道路交通案件處理辦法第十九條，裁定如主文。
中      華      民      國    九十一      年      五      月    十五    日
                                      臺灣臺北地方法院交通法庭
                                          法  官  劉  嶽  承
右正本證明與原本無異。
如不服本裁定，應於裁定送達後五日內向本院提出抗告狀。
                                          書記官  江  虹  儀
中      華      民      國  九十一      年      五      月    十五    日
